【裁判字號】    99,上更(一),75
【裁判日期】    990622
【裁判案由】    違反毒品危害防制條例
【裁判全文】
臺灣高等法院高雄分院刑事判決      99年度上更(一)字第75號
上  訴  人
即  被  告  丁○○
選任辯護人  洪士宏律師
            林易玫律師
上  訴  人
即  被  告  甲○○
指定辯護人  本院公設辯護人  孫妙岑
上  訴  人
即  被  告  乙○○
選任辯護人  楊昌禧律師
            梁育誠律師
上列上訴人因違反毒品危害防制條例案件，不服臺灣高雄地方法
院97年度重訴字第77號中華民國98年4 月23日第一審判決（起訴
案號：臺灣高雄地方法院檢察署97年度偵字第24610 號；移送併
辦案號：臺灣高雄地方法院檢察署97年度偵字第30498 號），提
起上訴，經最高法院發回更審，本院判決如下：
    主  文
原判決關於丁○○部分，及關於甲○○販賣第二級毒品部分，暨
關於乙○○販賣第三級毒品（含不另為無罪之諭知）等部分，均
撤銷。
丁○○販賣第二級毒品，處有期徒刑玖年；扣案如附表一編號3
、5 、6 、8 、9 所示之物品，均沒收；未扣案之販賣第二級毒
品所得新台幣拾玖萬仟伍佰元沒收，如全部或一部不能沒收
時，以其財產抵償之。又販賣第二級毒品，處有期徒刑拾年；
扣案如附表一編號1 所示第二級毒品甲基安非他命沒收銷燬；扣
案如附表一編號1 所示包裝第二級毒品甲基安非他命包裝袋、扣
案如附表一編號2 所示第三級毒品愷他命及如附表一編號4 、5
、6 所示之物，均沒收。應執行有期徒刑拾玖年。扣案如附表一
編號1 所示第二級毒品甲基安非他命沒收銷燬；扣案如附表一編
號1 所示包裝第二級毒品甲基安非他命包裝袋、扣案如附表一編
號2 、3 、4 、5 、6 、8 、9 號所示之物，均沒收；未扣案之
販賣第二級毒品所得新台幣拾玖萬仟伍佰元沒收，如全部或
一部不能沒收時，以其財產抵償之。
甲○○販賣第二級毒品，處有期徒刑拾壹年。未扣案之第二級毒
品甲基安非他命伍公斤沒收銷燬。
乙○○販賣第三級毒品，處有期徒刑伍年貳月；扣案如附表三編
號1 （含其上殘留第三級毒品愷他命）、2 所示之物，均沒收；
未扣案販賣第三級毒品所得新臺幣陸佰元沒收，如全部或一部不
能沒收時，以其財產抵償之。又共同販賣第三級毒品，處有期徒
刑年；扣案如附表三編號1 （含其上殘留第三級毒品愷他命）
、2 所示之物，均沒收；未扣案販賣第三級毒品所得新臺幣壹仟
元沒收，如全部或一部不能沒收時，以乙○○、丙○○之財產連
帶抵償之。應執行有期徒刑伍年肆月。扣案如附表三編號1 （含
其上殘留第三級毒品愷他命）、2 所示之物，均沒收；未扣案販
賣第三級毒品所得新臺幣陸佰元沒收，新臺幣陸佰元如全部或一
部不能沒收時，以乙○○財產抵償之。未扣案販賣第三級毒品所
得新臺幣壹仟元沒收，如全部或一部不能沒收時，以乙○○、丙○○之財產連帶抵償之。
    事  實
一、丁○○（綽號叔仔）於民國97年7 月2 日出境至大陸地區之
    廣東珠海某地，並於97年8 月7 日返回臺灣地區前之某日，
    意圖營利，基於販賣第二級毒品甲基安非他命之犯意，向大
    陸地區綽號「阿寶」之真實姓名年籍不詳成年男子以新臺幣
    （下同）600 餘萬元之價格購買5 公斤之第二級毒品甲基安
    非他命。丁○○復與「阿寶」、真實姓名年籍不詳之陳姓成
    年男子及綽號「阿宏」之真實姓名年籍不詳成年男子等人，
    共同基於運輸第二級毒品甲基安非他命及自大陸地區私運管
    制物品進口之犯意聯絡，約定由「阿寶」安排陳姓男子於97
    年7 、8 月間某日，以漁船運輸上開第二級毒品甲基安非他
    命進入臺灣地區交予「阿宏」，因而私運管制物品進口，丁○○再於97年8 月7 日返回臺灣地區後至97年8 月11日前之
    某日，在新竹馬偕醫院附近向「阿宏」取得該5 公斤第二級
    毒品甲基安非他命，再搭客運車將上開甲基安非他命運輸回
    高雄。又甲○○知悉丁○○將自大陸地區販入第二級毒品甲
    基安非他命5 公斤後運輸進入臺灣地區，亦意圖營利及基於
    販賣第二級毒品甲基安非他命之犯意，於97年7 、8 月間某
    日在不詳處所，與丁○○約定以750 萬元價格購買第二級毒
    品甲基安非他命5 公斤，甲○○並於97年8 月11日下午2 時
    11分許之前某時，在高雄市○○路某處，向丁○○取得其販
    入之第二級毒品甲基安非他命5 公斤，而後甲○○即陸續共
    交付上述約定之部分販賣價金710 萬元（尚欠40萬元）予丁○○，其中價金600 萬元係由甲○○於97年8 月13日、97年
    8 月15日以門號0000000000號行動電話與丁○○所有門號00
    00000000號行動電話聯絡後，交付給受丁○○指示不知情之
    其妻李淑姿代收，李淑姿遂放置在高雄市○○區○○街33號
    丁○○住處內，而丁○○販賣第二級毒品甲基安非他命5 公
    斤予甲○○，所得價金扣除運費後每公斤約獲利5 萬元。嗣
    於97年8 月29日下午7 時50分許，丁○○在高雄市○鎮區○○路、瑞興街口為警查獲，當場扣得上開販賣第二級毒品所
    得之其中70萬6 千500 元（附表一編號3 所示），續於同日
    （29日）下午10時許，警方在丁○○上開住處搜索並查扣上
    開販賣第二級毒品所得之其中600 萬元（附表一編號8 所示
    ）及丁○○所有行動電話（含門號0000000000號IC卡1 張）
    1 具（附表一編號9 所示）。警方另於同日（29日）下午8
    時45分許，在高雄市○鎮區○○街117 號前查獲甲○○，並
    扣得其持用非其所有之行動電話（含門號0000000000號IC卡
    1 張）1 具（附表二編號3 所示）。
二、丁○○又於97年8 月12日出境至大陸地區之廣東珠海某地，
    於97年8 月28日返回臺灣地區前之某日，意圖營利，基於販
    賣第二級毒品甲基安非他命、第三級毒品愷他命之犯意，向
    「阿寶」以每公斤人民幣17萬元價格販入甲基安非他命14包
    （附表一編號1 所示，驗前共淨重13831.011 公克，驗後共
    淨重13830.441 公克），及以每公斤人民幣1 萬2 千元之價
    格販入愷他命5 包（附表一編號2 所示，驗前共淨重5013.4
    92公克，驗後共淨重5013.102公克）。丁○○復與「阿寶」
    、陳姓成年男子及綽號「阿宏」之真實姓名年籍不詳成年男
    子等人，共同基於運輸上開甲基安非他命、愷他命及自大陸
    地區私運管制物品進口之犯意聯絡，約定由「阿寶」安排陳
    姓男子於97年8 月12日至同年月28日間之某日，以漁船運輸
    上開第二級毒品甲基安非他命14包、第三級毒品愷他命5 包
    進入臺灣地區交予「阿宏」，因而私運管制物品進口，丁○○再於97年8 月28日返回臺灣地區後某時，在新竹馬偕醫院
    附近向「阿宏」取得上開第二級毒品甲基安非他命14包、第
    三級毒品愷他命5 包（裝在大型手提行李箱），再搭客運車
    將上開甲基安非他命及愷他命運輸回高雄。嗣於97年8 月29
    日下午7 時50分許，丁○○在高雄市○鎮區○○路、瑞興街
    口為警查獲，當場扣得上開大型手提行李箱及其內第二級毒
    品甲基安非他命14包、第三級毒品愷他命5 包、行動電話3
    具（附表一編號5 、6 、7 所示）。
三、乙○○意圖營利，單獨或共同基於販賣第三級毒品愷他命之
    犯意，各於：
(一)、97年6 月17日上午4 時46分許，因綽號「阿龍」之真實姓名
    年籍不詳成年男子以門號0000000000號行動電話，與乙○○
    使用之0000000000號行動電話聯絡，約定購買第三級毒品愷
    他命2 小包後，乙○○旋於同日（17日）上午4 時58分之後
    某時在不詳處所，將第三級毒品愷他命2 小包交付予「阿龍
    」及收取販賣第三級毒品所得600 元。
(二)、97年6 月23日下午8 時38分許，因「阿龍」以門號00000000
    00號行動電話，與乙○○使用之0000000000號行動電話聯絡
    時，由具共同販賣第三級毒品愷他命以營利犯意聯絡之丙○○（即乙○○之弟，未據起訴）與「阿龍」約定，以1000元
    價格販賣第三級毒品愷他命3 小包，乙○○旋於同日（23日
    ）下午8 時38分許之後某時在不詳處所，將第三級毒品愷他
    命3 小包交付予「阿龍」及收取販賣第三級毒品1000元。嗣
    於97年8 月30日，經警持搜索票至高雄縣鳳山市○○街18號
    乙○○住處搜索，並扣得電子磅秤1 台（含其上殘留第三級
    毒品愷他命，如附表三編號1 所示），暨行動電話1 具（含
    門號0000000000號IC卡1 張，如附表三編號2 所示），及其
    他非供販賣所用如附表三編號3-5 所示等物，並循線查獲上
    情。
四、案經南投縣政府警察局移送臺灣高雄地方法院檢察署檢察官
    偵查起訴及移送併辦。
    理  由
壹、證據能力：
一、證人李淑姿、丁○○於偵查中經具結之陳述，並未曾提及檢
    察官在偵查時有不法取供之情形，且亦無證據足以證明證人
    上開陳述有顯不可信之情況，證人於李淑姿於本院上訴審及
    證人丁○○於原審，均已到庭接受詰問，足可認定業已保障
    被告詰問權，依刑事訴訟法第159 條之1 第2 項規定，均得
    為證據。
二、按鑑定人由審判長、受命法官或檢察官就下列之人選任1 人
    或數人充之：(一)就鑑定事項有特別知識經驗者。(二)經政府機
    關委任有鑑定職務者；鑑定之經過及其結果，應命鑑定人以
    言詞或書面報告；法院或檢察官得囑託醫院、學校或其他相
    當之機關、團體為鑑定，或審查他人之鑑定，並準用第203
    條至第206 條之1 規定，刑事訴訟法第198 條、第206 條第
    1 項、第208 條第1 項分別定有明文。
(一)、本件卷附內政部警政署刑事警察局97年9 月12日刑鑑字第09
    70132773號鑑定書，雖係被告以外之人於審判外之書面陳述
    ，然內政部警政署刑事警察局係臺灣高等法院檢察署關於毒
    品鑑定之概括選任鑑定機關，此有臺灣高等法院檢察署92年
    9 月9 日檢文允字第0921001203號函附之「臺灣高等法院檢
    察署檢察長概括選任鑑定機關表列」足參，則上開槍彈鑑定
    書，為刑事訴訟法第159 條第1 項規定之例外情形，應有證
    據能力。
(二)、本件卷附高雄醫學大學附設中和紀念醫院97年12月2 日檢驗
    報告（見原審卷(一)第154 頁）、高雄醫學大學附設中和紀念
    醫院97年12月2 日第0000-000號檢驗報告（見原審卷(一)第15
    0 之3 頁），係原審法院委請鑑定，依據上開規定，為刑事
    訴訟法第159 條第1 項規定之例外情形，應有證據能力。
三、本件監聽錄音係偵查犯罪機關依法定程序實施監聽所得（參
    卷附之通訊監察書及附表），而後述卷附之通訊監察譯文，
    雖為偵查犯罪機關單方面製作而為審判外之書面陳述，但被
    告與其辯護人均已知此部分譯文乃傳聞證據，而就此證據能
    力均表示無意見，即同意作為證據等情（見本院更一卷第90
    頁），且經本院審理時踐行調查證據之程序，自得採為認定
    犯罪事實之基礎（最高法院93年度台上字第6510號判決要旨
    足參），另本院認為以之作為本件論証之證據，均與待證事
    實具有關聯性，且無證據證明此部分譯文有何遭變造或偽造
    情事，作為本案之證據亦屬適當，依刑事訴訟法第159 條之
    5 第1 項規定，均得為證據。
貳、上訴人即被告丁○○、甲○○部分：
一、被告丁○○固坦承於事實欄一、二所載之時、地，在新竹向
    「阿宏」接運由「阿寶」、陳姓男子走私進口之上開第二、
    三級毒品，再將上開毒品運輸回高雄，之後將上開甲基安非
    他命5 公斤交付甲○○，再收下由甲○○所交付之710 萬元
    （尚不足40萬元）等情，惟否認上開共同走私、販賣第二、
    三級毒品等犯行，辯稱：伊僅賺取運輸每公斤毒品5 萬元之
    利潤，並非販賣上開甲基安非他命5 公斤給甲○○，毒品如
    何走私進口及甲○○如何販賣，伊均不知情云云；被告甲○○於本院前審雖坦稱其有拿710 萬元交給丁○○之妻，然否
    認上開販賣第二級毒品甲基安非他命犯行，辯稱：上開金錢
    係丁○○要伊幫忙拿給其妻，丁○○並無交付甲基安非他命
    5 公斤給伊，伊亦未向丁○○販入上述甲基安非他命云云。
    經查：
(一)、被告丁○○如何於事實欄一、二所載之時、地，分別販入第
    二級毒品甲基安非他命5 公斤、第二級毒品甲基安非他命14
    包及第三級毒品愷他命5 包，並由「阿寶」、陳姓男子安排
    毒品走私進口，由伊在新竹向「阿宏」接運走私進口之上開
    第二、三級毒品，再將上開毒品運輸回高雄，之後將上開甲
    基安非他命5 公斤交付甲○○，再收下由甲○○所交付之71
    0 萬元（尚不足40萬元）等事實，業據被告丁○○於偵查（
    見警卷第43-46 頁，偵卷第17-20 頁、第92-94 、96、118-
    120 頁）供述明確，及於本院上訴審審理時（見本院上訴卷
    (二)第97頁反面-98 頁反面）對於上開事實欄一、二所示之犯
    罪事實承認在卷，又證人李淑姿於偵查及本院上訴審均具結
    證述其於97年8 月13日、15日確先後2 次自甲○○處，收受
    金錢共計600 萬元等語在卷（見偵卷第53-54 頁、本院上訴
    卷(二)第19頁）；並有被告丁○○使用之門號0000000000號行
    動電話與被告甲○○使用之門號0000000000號行動電話於97
    年8 月11日、97年8 月13日、97年8 月15日之通訊監察譯文
    （時間、通話對象、內容均詳如附表甲編號1-3 所示）、被
    告甲○○前妻黃莉媛使用之門號0000000000號行動電話與黃
    建仁（被告丁○○在大陸之友人）使用之大陸門號00-00000
    000000號電話於97年8 月15日之通訊監察譯文（時間、通話
    對象、內容均詳如附表甲編號4 所示）及通訊監察書在卷足
    佐；復有如附表一所示之物（編號7 除外）扣案可佐；再扣
    案如附表一編號1 、2 所示毒品成分亦經鑑定無訛，有內政
    部警政署刑事警察局97年9 月12日刑鑑字第0970132773號鑑
    定書及高雄醫學大學附設中和紀念醫院97年12月2 日檢驗報
    告在卷可參（見偵卷第104-107 頁、原審卷(一)第154 頁），
    足徵被告丁○○上開偵查及本院上訴審自白上開等犯行，堪
    信與事實相符。
(二)、被告甲○○雖否認以750 萬元價格向丁○○購得第二級毒品
    甲基安非他命5 公斤，而被告丁○○於本院亦否認以此價格
    販賣上述甲基安非他命5 公斤給甲○○云云，然：
 1、被告甲○○陸續共交付710 萬元（尚欠40萬元）予被告丁○○，其中600 萬元係由被告甲○○於97年8 月13日、97年8
    月15日以門號0000000000號行動電話與丁○○所有門號0000
    000000號行動電話聯絡後，交付給受丁○○指示不知情之其
    妻李淑姿代收，李淑姿遂放置在高雄市○○區○○街33號丁○○住處內等情，業經證人即共同被告丁○○於偵查（見偵
    卷第18-20 、68-69 、118-120 頁）、原審（見原審卷(二)第
    13-27 頁），及證人李淑姿於偵查（見偵卷第53-54 頁）、
    本院上訴審（見上訴卷(二)第19頁）均具結指證明確，並有如
    附表甲編號1-4 所示通話內容之通訊監察譯文在卷可參。
 2、被告丁○○已迭次結證如附表甲所示通話內容中所述電腦係
    指毒品（見偵卷第19、69頁、原審卷(二)第23頁），反之，被
    告甲○○於警詢及偵查中均先陳稱如附表甲所示通話內容中
    所述電腦係指手提電腦云云（見警卷第71頁、偵卷第25、82
    頁），嗣於偵查及原審則改稱如附表甲所示通話內容中所述
    5 件電腦係指5 克第二級毒品甲基安非他命等語（見偵卷第
    126 頁、原審卷(一)第29頁），被告甲○○前後供詞不一，其
    真實性令人生疑。
 3、被告甲○○就所辯稱其交付李淑姿金錢，係被告丁○○經由
    地下匯兌指示其將金錢交付李淑姿云云，既與證人即共同被
    告丁○○及證人李淑姿所證上情不符，復無其他證據資料足
    資佐證，足徵被告甲○○此部分辯稱自難採信。至於被告丁○○嗣於原審雖供稱其在大陸的錢，有部分是由甲○○之大
    陸太太經手匯款等語（見原審卷(二)第207 頁），然此部分供
    詞縱認屬實，亦與丁○○證述上開甲○○交付710 萬元之原
    因不符，尚難佐為有利於被告甲○○之認定，附此敘明。
 4、據上，復參以被告丁○○交付上述甲基安非他命5 公斤之數
    量甚大，之後被告甲○○陸續共交付710 萬元（尚欠40萬元
    ）更屬鉅款，倘其2 人間關於上述毒品、金錢之交付原因，
    非因被告丁○○賣出上述毒品及被告甲○○販入該毒品而交
    付價金，衡情其2 人豈有放心大膽而為上述毒品、金錢之交
    付，足徵其2 人於97年7 、8 月間某日在不詳處所，約定以
    750 萬元價格販賣交易上述甲基安非他命5 公斤，被告甲○○則於97年8 月11日下午2 時11分許之前某時，在高雄市○○路某處，向被告丁○○取得其販入之甲基安非他命5 公斤
    ，而後由被告甲○○陸續共交付約定之部分販賣價金710 萬
    元（尚欠40萬元）予被告丁○○（其中價金600 萬元則由被
    告丁○○指示其妻代收）等事實足堪採信。
(三)、政府為杜絕毒品氾濫，毒害人民甚深，再三宣導教民眾遠離
    毒品、媒體之報導既深且廣，對於毒品之禁絕，應為民眾所
    熟悉。又政府對於查緝施用、轉讓及販賣毒品無不嚴格執行
    ，且販賣毒品罪更係重罪，設若無利可圖，衡情一般持有毒
    品者，當不致輕易將持有毒品交付他人。況乎第二級毒品甲
    基安非他命、第三級毒品愷他命之價格均不貲，而販賣毒品
    係違法行為，非可公然為之，亦無公定之價格，不論任何包
    裝，均可任意分裝增減分量，每次買賣價量，亦可能隨時依
    雙方間之關係深淺、資力、需求量及對行情之認知、來源是
    否充裕、查緝是否嚴緊，購買者被查獲時供述購買對象之可
    能性風險之評估等，因而異其標準，並隨時機動調整，非可
    一概而論，是販賣之利得除經坦承犯行或價量俱臻明確外，
    委難查得實情。本件上開事實欄一部分之犯行，被告丁○○
    於警詢供認每公斤甲基安非他命賺5 萬元等語（見偵卷第93
    頁），另被告甲○○犯後雖矢口否認，然考量其販入之甲基
    安非他命數量多達5 公斤，價格為750 萬元之情節，其欲從
    價差或量差中牟利方式雖異，但意圖營利之非法販賣行為則
    一，足徵被告甲○○販賣甲基安非他命之舉，主觀上亦有牟
    利意圖，應堪認定。又上開事實欄二部分之犯行，被告丁○○雖未供明其販賣此部分之甲基安非他命及愷他命之利潤多
    少，但考量其販入之甲基安非他命及愷他命之數量不少、價
    格非微之情節，其欲從價差或量差中牟利方式雖異，但意圖
    營利之非法販賣行為則一，足徵被告丁○○販賣甲基安非他
    命及愷他命等犯行，主觀上均有牟利意圖，亦堪認定。
(四)、綜上所述，被告丁○○、甲○○所辯上情，均屬卸責之詞，
    不足採信。其2 人有如上開事實欄一、二所示等犯行，事證
    明確，均堪認定。至於被告丁○○辯護人於本院聲請再傳訊
    證人甲○○，欲證明「丁○○係基於何原因交付予甲○○第
    二級毒品」（見本院更一卷第74、89頁），然被告甲○○迭
    於警偵、審判程序中均否認其曾於上開事實欄一所示時、地
    ，向被告丁○○取得甲基安非他命之情，又此部分待證事實
    業已明確（如上所述），依刑事訴訟法第163 條之2 第2 項
    第3 款規定，本院認為此調查已無必要，附此敘明。
二、論罪部分：
(一)、被告丁○○、甲○○行為後，毒品危害防制條例於98年5 月
    20日修正公布並生效施行，修正前毒品危害防制條例第4 條
    第2 項規定：「製造、運輸、販賣第二級毒品者，處無期徒
    刑或七年以上有期徒刑，得併科新臺幣七百萬元以下罰金。
    」，修正後之同條項規定：「製造、運輸、販賣第二級毒品
    者，處無期徒刑或七年以上有期徒刑，得併科新臺幣一千萬
    元以下罰金。」；修正前毒品危害防制條例第4 條第3 項規
    定：「製造、運輸、販賣第三級毒品者，處五年以上有期徒
    刑，得併科新臺幣五百萬元以下罰金」，修正後之同條項規
    定：「製造、運輸、販賣第三級毒品者，處五年以上有期徒
    刑，得併科新臺幣七百萬元以下罰金。」；又修正後毒品危
    害防制條例第17條增列第2 項規定：「犯第4 條至第8 條之
    罪於偵查及審判中均自白者，減輕其刑。」，故綜合比較上
    開新舊法之結果，應以適用新法規定對被告丁○○為有利（
    按被告洪成豐有上開自白減刑規定之適用），而就被告甲○○部分，則以適用舊法規定較為有利。
(二)、被告丁○○部分：
 1、核其所為上開事實欄一部分，係犯修正後毒品危害防制條例
    第4 條第2 項之販賣第二級毒品、運輸第二級毒品罪、懲治
    走私條例第2 條第1 項、第12條之私運管制物品進口罪。又
    被告丁○○與「阿寶」、陳姓男子間、「阿宏」等人間，就
    上開運輸第二級毒品罪、懲治走私條例第2 條第1 項、第12
    條之私運管制物品進口罪，彼此間有犯意聯絡及行為分擔，
    均為共同正犯。被告丁○○販入甲基安非他命5 公斤後，販
    賣予被告甲○○，乃接續原先販入之犯意而為，應認屬單一
    犯意之接續行為，僅成立一個販賣第二級毒品罪。另被告丁○○以一行為同時運輸甲基安非他命及私運管制物品進口，
    係一行為同時觸犯二罪名，為想像競合犯，應從一重罪之運
    輸第二級毒品罪處斷。被告丁○○意圖營利販入甲基安非他
    命後，運輸交付買受人即被告甲○○以完成賣出行為，其運
    輸與販賣第二級毒品間，行為局部同一，應按想像競合犯從
    一重罪之販賣第二級毒品罪處斷。至於被告丁○○販賣、運
    輸第二級毒品甲基安非他命前持有之低度行為，已為販賣、
    運輸第二級毒品甲基安非他命之高度行為所吸收，不另論罪
    。此外，被告丁○○指示不知情之其妻李淑姿，代收由被告
    甲○○交付之600 萬元販賣第二級毒品所得部分，係屬間接
    正犯，附此敘明。
 2、核其所為上開事實欄二部分，係犯修正後毒品危害防制條例
    第4 條第2 項之販賣第二級毒品、運輸第二級毒品罪、第4
    條第3 項之販賣第三級毒品罪、運輸第三級毒品罪、懲治走
    私條例第2 條第1 項、第12條之私運管制物品進口罪。又被
    告丁○○與「阿寶」、陳姓男子、「阿宏」等人間，就上開
    運輸第二級毒品罪、第三級毒品罪、懲治走私條例第2 條第
    １項、第12條之私運管制物品進口罪，彼此間有犯意聯絡及
    行為分擔，均為共同正犯。另被告丁○○以一行為同時販入
    第二級毒品甲基安非他命、第三級毒品愷他命，復以一行為
    同時運輸第二級毒品甲基安非他命、第三級毒品愷他命，均
    係一行為同時觸犯二罪名之想像競合犯，應各從一重罪之販
    賣第二級毒品罪、運輸第二級毒品處斷。被告丁○○以一行
    為同時運輸甲基安非他命、愷他命及私運管制物品進口，係
    一行為同時觸犯二罪名，為想像競合犯，應從一重罪之運輸
    第二級毒品罪處斷。被告丁○○意圖營利販入甲基安非他命
    、愷他命後，運輸交付買受人欲完成賣出行為，其運輸與販
    賣第二、三級毒品間，行為局部同一，應按想像競合犯從一
    重之販賣第二級毒品罪處斷。至於被告丁○○販賣、運輸第
    二級毒品甲基安非他命前持有之低度行為，已為販賣、運輸
    第二級毒品甲基安非他命之高度行為所吸收，均不另論罪。
 3、按所謂集合犯是指立法者所制定之犯罪構成要件中，本就預
    定有數個同種類之行為將反覆實行之犯罪而言，將各自實現
    犯罪構成要件之反覆多數行為，解釋為集合犯，而論以一罪
    。是以對於集合犯，必須從嚴解釋，以符合立法本旨。觀諸
    毒品危害防制條例所定之販賣毒品罪之構成要件文義，實無
    從認定立法者本即預定該犯罪之本質，必有數個同種類行為
    而反覆實行之集合犯行，故販賣毒品罪，難認係集合犯。因
    此，就刑法修正施行後多次販賣毒品之犯行，採一罪一罰，
    始符合立法本旨（最高法院97年度台上字第180 號判決意旨
    參照），本件被告丁○○所犯上開販賣第二級毒品甲基安非
    他命之二罪，各屬不同時、地，且犯意、行為互殊之數罪關
    係，應予分論併罰。被告丁○○辯護意旨所認「被告上開2
    次犯行，應論以集合犯一罪」等語（見本院更一卷第142 頁
    ），即有誤會，併此敘明。
 4、被告丁○○於偵查及本院上訴審審理中均自白上開實欄一、
    二所示販賣、運輸第二級毒品等犯行，均應依修正後毒品危
    害防制條例第17條第2 項規定，減輕其刑；又按自首以對於
    未發覺之罪投案而受裁判為要件，如案已發覺，則被告縱有
    投案陳述自己犯罪之事實，亦祇可謂為自白，不能認為自首
    （最高法院26年上字第484 號判例要旨參照）。本件被告丁○○因遭警查獲其所犯上開事實欄二部分犯行，而於警詢中
    雖亦供承上開事實欄一部分犯行，然被告因涉犯毒品罪嫌，
    早自97年5 月1 日起，即經檢察官聲請法院核准對被告持用
    之上開0000000000號行動電話（即附表一編號9 所示）實施
    通訊監察，此有卷附通訊監察書、附表可佐（見偵卷第160-
    163 、153-155 、146-148 、141-143 頁），則被告所為上
    開事實欄一部分之犯行，非屬犯罪尚未發覺，依據上開說明
    ，即不合於刑法自首規定之適用，附此敘明。
 5、被告丁○○所犯上開事實欄一、二之販賣第二級毒品罪部分
    ，係屬其單獨犯，業據其於警詢供承明確，公訴人起訴認此
    部分係與「阿寶」共犯等語，自有未洽；另被告丁○○所為
    上開毒品之運輸與販賣犯行，應論以想像競合犯（如上所述
    ），公訴人起訴認此分係屬數罪關係等語，亦有未合，均附
    此敘明。
(三)、被告甲○○部分：
 1、核被告甲○○所為上開事實欄一部分，係犯修正前毒品危害
    防制條例第4條第2項之販賣第二級毒品罪。
 2、被告甲○○販賣第二級毒品甲基安非他命前持有之低度行為
    ，已為販賣之高度行為所吸收，不另論罪。
三、原判決關於被告丁○○部分及關於被告甲○○販賣第二級毒
    品部分，各予論罪科刑，固非無見。惟查：
(一)、被告丁○○於偵查及本院上訴審均自白上開事實欄一、二所
    示之販賣、運輸第二級毒品甲基安非他命等犯行，原審未及
    審酌，而未依修正後毒品危害防制條例第17條第2 項之規定
    減輕其刑，尚有未合。
(二)、公訴人起訴認被告丁○○另有販入第二級毒品甲基安非他命
    3 公斤後運輸走私進口犯行部分尚屬不能證明，應不另為無
    罪諭知（如後所述），原判決僅於理由乙、一、(五)中說明此
    部分不能證明，即有未當。
(三)、扣案如附表一編號1 所示包裝第二級毒品甲基安非他命之包
    裝袋14個，係被告丁○○所有販賣第二級毒品甲基安非他命
    所用之物，均應依毒品危害防制條例第19條第1 項規定宣告
    沒收，原判決依毒品危害防制條例第18條第1 項規定宣告沒
    收銷燬，亦有未當。
(四)、起訴書之犯罪事實欄，業已載明：「被告甲○○將甲基安非
    他命交由黃建原、乙○○等人販賣後，再將販毒所得交付被
    告丁○○」，是關於被告甲○○此部分販賣第二級毒品甲基
    安非他命事實應認已經起訴，而此部分被訴事實雖屬不能證
    明（如後所述），但原判決認此部分不在起訴範圍而未予審
    判，於法尚屬有違。
(五)、被告甲○○使用之行動電話（含門號0000000000號IC卡1 張
    ）1 具（附表二編號3 所示），不能證明為被告甲○○所有
    （如後所述），尚不得依毒品危害防制條例第19條第1 項前
    段規定宣告沒收，原判決併依毒品危害防制條例第19條第1
    項規定宣告沒收，自有不當。
(六)、按刑法第33條3 款規定：「主刑之種類如下：三、有期徒刑
    為2 月以上15年以下。但遇有加減時，得減至2 月未滿，或
    加至20年。」，又同法第65條第2 項固規定：「無期徒刑減
    輕者，為20年以下15年以上有期徒刑。」，然原審就被告丁○○第2 次販入第二級毒品甲基安非他命及第三級毒品愷他
    命犯行，並未說明被告丁○○有何種刑之加、減事由，竟判
    處此罪有期徒刑16年，於法亦有未合。
四、被告丁○○、甲○○上訴意旨否認上開犯罪，指摘原判決關
    於其2 人有罪部分不當，雖均無理由；惟原判決關於此部分
    既有上述可議，自應由本院將原判決關於此部分撤銷改判。
    爰審酌被告丁○○、甲○○意圖營取個人私利，竟不顧國家
    法令、社會治安及國民健康，各為上開販賣第二級毒品甲基
    安非他命之犯罪，且被告丁○○先後2 次販賣第二級毒品甲
    基安非他命，毒品數量非少，造成損害非輕，被告甲○○意
    圖販賣而販入第二級毒品甲基安非他命5 公斤，數量亦屬非
    微，對社會治安之破壞及國人身心之戕害亦非輕等一切情狀
    ，分別量處如主文第2 、3 項所示之刑，並就被告丁○○部
    分依法定其應執行之刑如主文第2 項所示。
五、沒收銷燬、沒收部分：
(一)、扣案如附表一編號1 所示之第二級毒品甲基安非他命為毒品
    ，應依毒品危害防制條例第18條第1 項前段規定宣告沒收銷
    燬；扣案如附表一編號2 所示第三級毒品愷他命屬違禁物，
    應依刑法第38條第1 項第1 款規定宣告沒收。
(二)、扣案如附表一編號1 所示包裝第二級毒品甲基安非他命之包
    裝袋14個、如附表一編號4 、5 、6 、9 號所示之物均係被
    告丁○○所有，已經被告丁○○陳明（見原審卷(二)第107 、
    108 頁），且係供被告丁○○包裝第二級毒品甲基安非他命
    及聯絡販賣第二級毒品甲基安非他命所用之物，又如附表一
    編號3、8所示金錢，係被告丁○○販賣第二級毒品所得財物
    （如上所述），均應依毒品危害防制條例第19條第1 項規定
    宣告沒收；另被告丁○○販毒所得39萬3 千500 元（即被告
    甲○○上開已交付之710 萬元，扣除扣案之670 萬6 千500
    元「即附表一編號3 、8 所示600 萬元及70萬6 千500 元」
    ）雖未扣案，但係屬被告丁○○販賣毒品所得財物，亦應依
    毒品危害防制條例第19條第1 項規定宣告沒收，如全部或一
    部不能沒收時，以其財產抵償之。至於扣案如附表一編號7
    所示之電話，尚無證據證明與被告丁○○販賣毒品有關，故
    不宣告沒收。
(三)、被告甲○○販入之第二級毒品甲基安非他命5 公斤，雖未扣
    案，但無證據證明業已賣出或滅失，仍應依毒品危害防制條
    例第18條第1 項前段規定宣告沒收銷燬。另扣案如附表二編
    號3 所示行動電話，固為被告甲○○所使用與被告丁○○聯
    絡販賣第二級毒品甲基安非他命所用之物，但被告甲○○否
    認為其所有，亦無證據證明為被告甲○○所有，尚不得依毒
    品危害防制條例第19條第1 項前段規定宣告沒收；至於扣案
    如附表二（編號3 除外）所示之物，均無證據證明與被告甲○○販賣毒品有關，故不宣告沒收。
六、不另為無罪諭知部分：
(一)、公訴意旨另以：被告丁○○、甲○○與「阿寶」於97年5 、
    6 月間，意圖牟利，共同基於販賣、運輸第二級毒品甲基安
    非他命及自大陸地區私運管制物品進口之犯意聯絡，於其等
    3 人共同出資販入數公斤甲基安非他命後，先由「阿寶」雇
    用陳姓男子用漁船走私8 公斤甲基安非他命進入臺灣，再推
    由丁○○負責至新竹自「阿宏」處取得上開8 公斤甲基安非
    他命，丁○○取得甲基安非他命後，旋即以搭乘客運巴士之
    方式將甲基安非他命由新竹運輸至高雄，將其中3 公斤甲基
    安非他命交予阿寶所指示真實姓名年籍不詳之人販售，剩餘
    之5 公斤甲基安非他命則全數交由甲○○負責出售，甲○○
    將甲基安非他命交由黃建原、乙○○等人販賣後，再將販毒
    所得交付丁○○。因認被告丁○○另涉犯意圖販賣而販入第
    二級毒品甲基安非他命3 公斤後運輸走私進口犯行，被告甲○○另涉犯販賣第二級毒品甲基安非他命犯行（意圖販賣而
    販入第二級毒品甲基安非他命3 公斤及推由黃建原、乙○○
    售出第二級毒品甲基安非他命部分）。
(二)、經查：
 1、公訴人認被告丁○○另有販入第二級毒品甲基安非他命3 公
    斤後運輸走私進口犯行，被告甲○○另涉犯意圖販賣而販入
    第二級毒品甲基安非他命3 公斤及推由黃建原、乙○○售出
    第二級毒品甲基安非他命犯行，係以被告丁○○、甲○○之
    自白、證人李淑姿之證述及通訊監察譯文，資為論據。
 2、被告丁○○於警、偵及原審固供稱其第1 次運輸走私進口第
    二級毒品甲基安非他命8 公斤，其中第二級毒品甲基安非他
    命3 公斤拿給「阿寶」指示之人等語（見警卷第45頁、偵查
    卷第119 頁、原審卷(一)第24、87頁、原審卷(二)第16-25 頁）
    ，然觀諸附表甲所示通訊監察譯文所示，僅足以證明被告丁○○販賣被告甲○○第二級毒品甲基安非他命5 公斤，又證
    人李淑姿之證述，僅足以證明被告甲○○有給付金錢予被告
    丁○○。此外，復無其他證據足以佐認被告丁○○另有販入
    第二級毒品甲基安非他命3 公斤後運輸走私進口犯行，則被
    告丁○○此部分自白，尚難證明與事實相符，是被告丁○○
    被訴此部分犯罪，應屬不能認定。
 3、被告甲○○既否認有販賣第二級毒品甲基安非他命犯行，且
    附表甲所示通訊監察譯文所示，僅足以證明被告丁○○販賣
    被告甲○○第二級毒品甲基安非他命5 公斤，證人李淑姿之
    證述僅足以證明被告甲○○有給付金錢予被告丁○○，被告
    丁○○亦僅證述販賣被告甲○○第二級毒品甲基安非他命5
    公斤等語。此外，復無其他證據足佐被告甲○○另意圖販賣
    而販入第二級毒品甲基安非他命3 公斤及有將第二級毒品甲
    基安非他命交由黃建原、乙○○賣出之情，被告甲○○被訴
    此部分犯罪亦屬不能證明。
(三)、據上各節，被告丁○○、甲○○被訴上開部分，雖均屬犯罪
    不能證明，但依此等被訴情節及參酌公訴意旨，公訴人應認
    係與被告丁○○、甲○○上開論罪科刑部分，各有實質上一
    罪關係，爰均不另為無罪之諭知。
、上訴人即被告乙○○部分：
一、訊據被告乙○○否認上開2 次販賣第三級毒品愷他命犯行，
    辯稱：其僅有施用第三級毒品愷他命，並無單獨或與其弟丙○○共同販賣第三級毒品愷他命給「阿龍」，警方所查扣之
    電子磅秤等物，係伊自己施用愷他命所用之物，伊之前於警
    、偵、原審之供述，係因緊張、害怕，而為不實之自白云云
    。經查：
(一)、被告乙○○於上開事實欄三所示時、地，販賣第三級毒品愷
    他命等情，有被告乙○○使用之門號0000000000號行動電話
    與「阿龍」之門號0000000000號行動電話於97年6 月17日上
    午4 時46分、同日上午4 時58分、97年6 月23日下午8 時38
    分之通訊監察譯文（內容詳如附表乙）及通訊監察書在卷足
    佐（見警卷第98、100 頁、偵卷第157-159 頁），並有電子
    磅秤1 台、行動電話（含門號0000000000號IC卡1 張）1 具
    扣案可佐。又扣案電子磅秤1 台經送檢驗，確呈第三級毒品
    愷他命陽性反應，有高雄醫學大學附設中和紀念醫院97年12
    月2 日第0000-000號檢驗報告在卷足憑（見原審卷(一)第150
    之3 頁）。此外，被告乙○○於警詢、偵查及原審訊問中，
    業已迭次自白販賣第三級毒品愷他命等情明確（見警卷第88
    -89 頁、偵卷第22、74-75 頁、原審聲羈卷第7 頁、原審卷
    (一)第34頁），亦核與上開證據相符，足徵被告乙○○上開自
    白，堪認與事實相符。又被告自承其有施用愷他命之舉，則
    其對於販賣第三級毒品愷他命之罪刑甚重，自應知之甚明，
    倘其確無販賣毒品愷他命之情，豈有於上開警、偵及原審訊
    問時，多次為不實自白而陷己於不利之理？是其所辯「之前
    係因緊張、害怕，故為不實自白」，即無可採。
(二)、證人丙○○於本院固證稱其對於附表乙編號3 之通訊監察譯
    文所載通話內容並無印象，伊並未接聽乙○○的電話，亦不
    知有「阿龍」此人云云（見本院更一卷第127 頁反面），然
    被告乙○○於警詢時即已供明該通電話係由其弟丙○○接聽
    等語（見警卷第89頁），嗣於偵查中再次確認該通電話之監
    察譯文，並承認有此次販賣毒品之事實（見偵卷第75頁），
    倘該通電話非由其弟即證人丙○○接聽，被告乙○○豈有於
    上開警、偵訊問時，提及其弟丙○○代接電話並確認該通電
    話之監察譯文，而故意陷其弟丙○○於涉嫌販毒共犯之理？
    是證人丙○○所證上情，顯屬為己卸責，即無可採。
(三)、政府為杜絕毒品氾濫，毒害人民甚深，再三宣導教民眾遠離
    毒品、媒體之報導既深且廣，對於毒品之禁絕，應為民眾所
    熟悉。又政府對於查緝施用、轉讓及販賣毒品無不嚴格執行
    ，且販賣毒品罪更係重罪，設若無利可圖，衡情一般持有毒
    品者，當不致輕易將持有毒品交付他人。況乎第三級毒品愷
    他命之價格不貲，而販賣毒品係違法行為，非可公然為之，
    亦無公定之價格，不論任何包裝，均可任意分裝增減分量，
    每次買賣價量，亦可能隨時依雙方間之關係深淺、資力、需
    求量及對行情之認知、來源是否充裕、查緝是否嚴緊，購買
    者被查獲時供述購買對象之可能性風險之評估等，因而異其
    標準，並隨時機動調整，非可一概而論，是販賣之利得除經
    坦承犯行或價量俱臻明確外，委難查得實情。本件上開事實
    欄三(二)部分之犯行，被告乙○○於偵查中已陳稱以1 千元販
    賣第三級毒品愷他命3 包獲利250 元等語（見偵卷第22、76
    頁），又上開事實欄三(一)部分之犯行，被告乙○○雖未供明
    其販賣此部分之愷他命之利潤多少，但依據上開說明，其欲
    從價差或量差中牟利方式雖異，但意圖營利之非法販賣行為
    則一，足徵被告乙○○販賣上開2 次愷他命之犯行，主觀上
    均有牟利意圖，足堪認定。
(四)、公訴人雖起訴認被告乙○○與黃建原共同販賣第三級毒品愷
    他命，係依被告於偵查中所供「有幫黃建原賣過毒品」（見
    偵卷第22頁）云云，然被告前於警詢及之後於原審訊問中，
    則均供述其係向黃建原購買第三級毒品愷他命等語（見警卷
    第87頁、原審卷(一)第34頁），則被告上開供述已有不一，又
    依公訴人起訴所舉之卷附事證，亦查無有何其他證據足認被
    告與黃建原有共同販賣第三級毒品愷他命之情，是此部分共
    犯關係自難遽認，附此敘明。
(五)、綜上所述，被告乙○○上開意圖營利販賣第三級毒品愷他命
    2 次，事證明確，犯行均堪認定。
二、論罪部分：
(一)、被告乙○○行為後，毒品危害防制條例於98年5 月20日修正
    公布並生效施行，修正前毒品危害防制條例第4 條第3 項規
    定：「製造、運輸、販賣第三級毒品者，處五年以上有期徒
    刑，得併科新臺幣五百萬元以下罰金」，修正後之同條項規
    定：「製造、運輸、販賣第三級毒品者，處五年以上有期徒
    刑，得併科新臺幣七百萬元以下罰金。」；又修正後毒品危
    害防制條例第17條增列第2 項規定：「犯第4 條至第8 條之
    罪於偵查及審判中均自白者，減輕其刑。」，故綜合比較上
    開新舊法之結果，被告所犯上開事實欄三(二)部分，應以適用
    新法規定對被告為有利（按被告有上開自白減刑規定之適用
    ，如後所述），而就被告所犯上開事實欄三(一)部分，則以適
    用舊法規定較為有利。
(二)、核被告乙○○所為上開事實欄三(一)部分，係犯修正前毒品危
    害防制條例第4 條第3 項之販賣第三級毒品罪。被告所為上
    開事實欄三(二)部分，係犯修正後毒品危害防制條例第4 條第
    3 項之販賣第三級毒品罪。又被告與證人丙○○間，就上開
    事實欄三(二)所示販賣第三級毒品犯行，有犯意聯絡及行為分
    擔，應論以共同正犯。被告乙○○先後販賣第三級毒品犯行
    ，時間不同，販賣毒品之金額、數量不同，顯係各別起意販
    賣，應予分論併罰。
(三)、被告乙○○於警詢、偵查及原審訊問中均自白上開事實欄三
    (二)部分之販賣愷他命犯行（見警卷第89頁、偵卷第22頁、原
    審卷(一)第34頁），則被告此部分犯罪應依修正後毒品危害防
    制條例第17條第2 項之規定減輕其刑。至於被告於警詢、偵
    查及羈押訊問中固曾自白上開事實欄三(一)部分之販賣愷他命
    犯行（見警卷第88-89 頁、偵卷第75頁、原審聲羈卷第7 頁
    ），然原審依檢察官聲請裁定羈押而為之訊問程序，此時本
    案既未經起訴繫屬原審法院，自非屬原審審判程序中之自白
    ，而被告乙○○嗣於原審及本院歷審程序均否認有此部分販
    賣愷他命犯行，是被告所為此次犯罪自無從依修正後毒品危
    害防制條例第17條第2 項規定減輕其刑，附此敘明。
三、原判決關於被告乙○○販賣第三級毒品予以論罪科刑，固非
    無見。惟查：
(一)、被告乙○○於偵查及原審審理中均自白上開事實欄三(二)部分
    之販賣愷他命犯行（如上所述），原審未及審酌，而未依修
    正後毒品危害防制條例第17條第2 項之規定減輕其刑，尚有
    未合。
(二)、扣案電子磅秤1 台上殘留之第三級毒品愷他命（如上所述之
    鑑驗報告），係屬違禁物，原判決未應依刑法第38條第1 項
    第1 款規定宣告沒收，亦有未洽。
(三)、扣案第三級毒品愷他命1 包（附表三編號3 所示）、空包裝
    袋2 包（共156 個，附表三編號4 所示），均無證據證明與
    被告乙○○上開販賣第三級毒品犯罪有關，原判決併予宣告
    沒收，亦有未合。
四、被告乙○○上訴意旨否認犯罪，指摘原判決不當，雖無理由
    ，但原判決關於被告販賣第三級毒品有罪部分，既有上開可
    議，自應由本院將此部分連同原判決關於被告不另為無罪諭
    知部分均撤銷改判。爰審酌被告意圖營個人私利，竟不顧國
    家法令、社會治安及國民健康而販賣第三級毒品愷他命，先
    後2 次，惟念及被告前未曾犯罪，有臺灣高等法院被告前案
    紀錄表在卷可參（見本院更一卷第51頁），且被告2 次販賣
    之毒品數量非鉅等一切情狀，量處如主文第4 項所示之刑，
    並依法定其應執行之刑如主文第4 項所示。
五、被告乙○○上開2 次販賣第三級毒品之所得，各為600 元、
    1 千元，雖均未扣案，仍應依毒品危害防制條例第19條第1
    項規定宣告沒收，其中600 元部分如全部或一部不能沒收時
    ，以被告乙○○財產抵償之，其餘1 千元部分，如全部或一
    部不能沒收時，以被告乙○○與丙○○之財產連帶抵償之。
    又扣案行動電話（含門號0000000000號IC卡1 張）1 具及電
    子磅秤1 台為被告所有，已經其陳明在卷，且扣案行動電話
    係供聯絡販賣第三級毒品所用之物，而扣案電子磅秤於客觀
    上顯係供分裝毒品販賣秤重所用，均應依毒品危害防制條例
    第19條第1 項規定宣告沒收。另扣案電子磅秤1 台上殘留之
    第三級毒品愷他命屬違禁物，應依刑法第38條第1 項第1 款
    規定宣告沒收。至於扣案第三級毒品愷他命1 包、空包裝袋
    2 包（共156 個）及行動電話（含門號0000000000號IC卡1
    張）1 具，均尚無證據足認與被告上開販賣第三級毒品有關
    ，故均不宣告沒收。
六、不另為無罪諭知部分：
(一)、公訴意旨另以：被告乙○○與黃建原共同基於販賣第二級毒
    品甲基安非他命、MDMA及第三級毒品愷他命以營利之犯意聯
    絡，由黃建原分次販入甲基安非他命、MDMA及愷他命。因認
    被告乙○○此部分涉犯毒品危害防制條例第4 條第2 項販賣
    第二級毒品罪嫌及同條例第3 項之販賣第三級毒品罪嫌。
(二)、經查：
 1、公訴人認被告乙○○此部分涉犯販賣第二、三級毒品罪嫌，
    係以被告乙○○於警詢、偵查中之自白及門號0000000000號
    行動電話之通訊監察譯文為據。然依被告於警詢、偵查、原
    審之陳述，被告應係向黃建原購買第三級毒品愷他命（見警
    卷第87頁、偵卷第22頁、原審卷(一)第34頁）。此外，復無其
    他證據足佐被告乙○○與黃建原有共同意圖販賣而販入第三
    級毒品愷他命之情，尚無從據被告乙○○之自白遽認此部分
    犯行。
 2、被告乙○○於警詢及偵查中固陳述於97年6 月10日受黃建原
    指示販賣第二級毒品甲基安非他命未成等語，並有被告所有
    門號0000000000號行動電話97年6 月10日上午2 時48分通訊
    監察譯文在卷可佐，但此部分業經原審判決被告被訴此部分
    無罪確定，是被告於警詢、偵查中之上開自白及門號000000
    0000號行動電話97年6 月10日之通訊監察譯文，亦無從證明
    被告與黃建原有共同意圖販賣而販入第二級毒品甲基安非他
    命之犯行。
 3、被告乙○○所有門號0000000000號行動電話通訊監察譯文，
    其中如附表乙所示通訊監察譯文可佐證被告乙○○販賣第三
    級毒品愷他命予「阿龍」，已如前述；其中於97年6 月24日
    下午8 時39分之通訊監察譯文，不足以佐證被告乙○○販賣
    第二級毒品MDMA犯行，亦經原審判決無罪確定。此外，觀諸
    被告所有門號0000000000號行動電話其餘通訊監察譯文，亦
    均無涉及被告與黃建原有共同意圖販賣而販入第二級毒品甲
    基安非他命、MDMA及第三級毒品愷他命之情，自無從據以證
    明被告與黃建原有共同意圖販賣而販入第二級毒品甲基安非
    他命、MDMA及第三級毒品愷他命之犯行。
(三)、據上各節，復查無其他積極證據足證被告乙○○與黃建原有
    共同意圖販賣而販入第二級毒品甲基安非他命、MDMA及第三
    級毒品愷他命之犯行，此部分本應為無罪之諭知，然公訴人
    認此部分與被告上開有罪部分，有接續犯之實質上一罪關係
    ，爰不另為無罪之諭知。
肆、被告甲○○被訴於上開事實欄一所載時間共同運輸第二級毒
    品甲基安非他命、私運管制物品進口部分，及於上開事實欄
    二所載時間共同運輸第二級毒品甲基安非他命、第三級毒品
    愷他命、私運管制物品進口部分；暨被告乙○○於97年6 月
    1 日販賣第二級毒品甲基安非他命部分，及於97年6 月24日
    販賣第二級毒品MDMA部分，均經原審判決無罪確定，附此敘
    明。
伍、被告甲○○經合法傳喚，無正當理由，於本院審理期日不到
    庭（見本院更一卷第111 、116 、125 頁之送達證書、刑事
    報到單），依據刑事訴訟法第371 條規定，爰不待其陳述，
    逕行判決。
據上論結，應依刑事訴訟法第369 條第1 項前段、第364 條、第
371 條、第299 條第1 項前段，修正前毒品危害防制條例第4 條
第2 項、第3 項，修正後毒品危害防制條例（下同）第4 條第2
項、第3 項、第17條第2 項，毒品危害防制條例（下同）第18條
第1 項、第19條第1 項，懲治走私條例第2 條第1 項、第11條、
第12條，刑法第11條、第2 條第1 項、第28條、第55條、第38條
第1 項第1 款、第51條第5 款，判決如主文。
本案經檢察官許美女到庭執行職務。
中    華    民    國    99    年    6     月    22    日
                  刑事第三庭    審判長法  官  莊崑山
                                      法  官  唐照明
                                      法  官  張意聰
以上正本證明與原本無異。
如不服本判決應於收受本判決後10日內向本院提出上訴書狀，其
未敘述上訴理由者，並得於提起上訴後10日內向本院補提理由書
狀（均須按他造當事人之人數附繕本）「切勿逕送上級法院」。
中    華    民    國    99    年    6     月    22    日
                                      書記官  陳金卿
附錄本件判決論罪科刑法條：
修正前毒品危害防制條例第4 條第2 項、第3 項：
製造、運輸、販賣第二級毒品者，處無期徒刑或7 年以上有期徒
刑，得併科新臺幣7 百萬元以下罰金。
製造、運輸、販賣第三級毒品者，處5 年以上有期徒刑，得併科
新臺幣5 百萬元以下罰金。
修正後毒品危害防制條例第4 條第2 項、第3 項：
製造、運輸、販賣第二級毒品者，處無期徒刑或7 年以上有期徒
刑，得併科新臺幣1 千萬元以下罰金。
製造、運輸、販賣第三級毒品者，處5 年以上有期徒刑，得併科
新臺幣7 百萬元以下罰金。
附表一：
┌─┬───────┬─────┬───────────────────┬──────┐
│  │物品名稱      │重量      │說明                                  │處理情形    │
├─┼───────┼─────┼───────────────────┼──────┤
│1 │甲基安非他命14│14包（驗前│A1  驗前淨重1007.45 公克，驗後淨重    │沒收銷燬。  │
│  │包            │淨重合計  │    1007.27公克，純度98%。            │            │
│  │              │13831.012 │A2  驗前淨重1004.937公克，驗後淨重    │            │
│  │              │公克，驗餘│    1004.922公克。                    │            │
│  │              │合計13830.│A3  驗前淨重982.971 公克，驗後餘重    │            │
│  │              │234公克） │    982.956 公克                      │            │
│  │              │          │A4  驗前淨重984.343 公克，驗後餘重    │            │
│  │              │          │    984.328 公克。                    │            │
│  │              │          │A5  驗前淨重985.542 公克，驗後餘重    │            │
│  │              │          │    985.527 公克。                    │            │
│  │              │          │A6  驗前淨重986.192 公克，驗後淨重    │            │
│  │              │          │    986.177 公克                      │            │
│  │              │          │A7  驗前淨重986.399 公克，驗後淨重    │            │
│  │              │          │    986.384 公克                      │            │
│  │              │          │A8  驗前淨重979.542 公克，驗後淨重    │            │
│  │              │          │    979.527公克。                     │            │
│  │              │          │A9  驗前淨重987.56  公克，驗後淨重    │            │
│  │              │          │    987.35公克，純度約84% 。          │            │
│  │              │          │A10 驗前淨重981.543 公克，驗後淨重    │            │
│  │              │          │    981.528公克。                     │            │
│  │              │          │A11 驗前淨重999.771公克，驗後淨重     │            │
│  │              │          │    999.756公克。                     │            │
│  │              │          │A12 驗前淨重983.250 公克，驗後淨重    │            │
│  │              │          │    983.235公克。                     │            │
│  │              │          │A13 驗前淨重985.374 公克，驗後淨重    │            │
│  │              │          │    985.359公克。                     │            │
│  │              │          │A14 驗前淨重976.137 公克，驗後淨重    │            │
│  │              │          │    976.122公克。                     │            │
├─┼───────┼─────┼───────────────────┼──────┤
│2 │愷他命5 包    │5 包（均含│A15 驗前淨重999.03公克，驗後淨重      │沒收        │
│  │              │包裝袋，驗│    998.68公克。                      │            │
│  │              │前淨重合計│A16 驗前淨重999.562公克，驗後淨重     │            │
│  │              │5013.492  │    999.552公克。                     │            │
│  │              │公克，驗餘│A17 驗前淨重1012.254公克，驗後餘重    │            │
│  │              │淨重合計  │    1012.244公克。                    │            │
│  │              │5013 .102 │A18 驗前淨重1001.115公克，驗後淨重    │            │
│  │              │公克）    │    1001.105公克。                    │            │
│  │              │          │A19 驗前淨重1001.531公克，驗後淨重    │            │
│  │              │          │    1001.521公克。                    │            │
│  │              │          │                                      │            │
├─┼───────┼─────┼───────────────────┼──────┤
│3 │現金          │新臺幣706,│                                      │沒收        │
│  │              │500元     │                                      │            │
├─┼───────┼─────┼───────────────────┼──────┤
│4 │大型手提行李箱│ 1個      │                                      │沒收        │
├─┼───────┼─────┼───────────────────┼──────┤
│5 │行動電話（大陸│1支       │                                      │沒收        │
│  │門號00-0000000│          │                                      │            │
│  │0305）        │          │                                      │            │
├─┼───────┼─────┼───────────────────┼──────┤
│6 │行動電話（大陸│1支       │                                      │沒收        │
│  │門號00-0000000│          │                                      │            │
│  │2118）        │          │                                      │            │
├─┼───────┼─────┼───────────────────┼──────┤
│7 │行動電話（大陸│1支       │                                      │不予沒收    │
│  │門號00-0000000│          │                                      │            │
│  │1133）        │          │                                      │            │
├─┼───────┼─────┼───────────────────┼──────┤
│8 │現金          │新臺幣    │                                      │沒收        │
│  │              │6百萬元   │                                      │            │
├─┼───────┼─────┼───────────────────┼──────┤
│9 │行動電話      │1支（含   │                                      │沒收        │
│  │0000000000    │SIM 卡）  │                                      │            │
└─┴───────┴─────┴───────────────────┴──────┘
附表二：
┌─┬───────┬─────┬───────────┬───────┬──────┐
│  │品名          │數量      │說明                  │處理情形      │ 備註       │
├─┼───────┼─────┼───────────┼───────┼──────┤
│1 │愷他命        │1 包（含包│A21 驗前淨重0.920 公克│不予沒收      │            │
│  │              │裝袋）    │    驗後淨重0.915公克 │              │            │
├─┼───────┼─────┼───────────┼───────┼──────┤
│2 │愷他命        │1 包（含包│A22 驗前毛重0.35公克  │不予沒收      │            │
│  │              │裝袋）    │    驗後餘重0.02公克  │              │            │
├─┼───────┼─────┼───────────┼───────┼──────┤
│3 │行動電話（臺灣│1支（含   │                      │不予沒收      │            │
│  │門號：0000-000│SIM 卡）  │                      │              │            │
│  │282號）       │          │                      │              │            │
├─┼───────┼─────┼───────────┼───────┼──────┤
│4 │現金，新臺幣  │          │                      │不予沒收      │            │
│  │1百萬元       │          │                      │              │            │
├─┼───────┼─────┼───────────┼───────┼──────┤
│5 │人民幣佰元鈔  │235張     │                      │不予沒收      │            │
│  │人民幣拾元鈔  │2張       │                      │              │            │
│  │人民幣佰元鈔  │1張       │                      │              │            │
│  │人民幣佰元鈔  │5張       │                      │              │            │
├─┼───────┼─────┼───────────┼───────┼──────┤
│6 │澳幣（拾元鈔）│1張       │                      │不予沒收      │            │
├─┼───────┼─────┼───────────┼───────┼──────┤
│7 │港幣仟元鈔    │1張       │                      │不予沒收      │            │
│  │港幣百元鈔    │1張       │                      │              │            │
├─┼───────┼─────┼───────────┼───────┼──────┤
│8 │甲○○中華民國│1本       │                      │不予沒收      │            │
│  │護照          │          │                      │              │            │
├─┼───────┼─────┼───────────┼───────┼──────┤
│9 │甲○○臺胞證  │1張       │                      │不予沒收      │            │
├─┼───────┼─────┼───────────┼───────┼──────┤
│10│黃建原臺胞證  │1本       │                      │不予沒收      │            │
├─┼───────┼─────┼───────────┼───────┼──────┤
│11│王宏恩臺胞證  │1本       │                      │不予沒收      │            │
├─┼───────┼─────┼───────────┼───────┼──────┤
│12│長榮航空高雄飛│1張       │                      │不予沒收      │            │
│  │澳門機票      │          │                      │              │            │
├─┼───────┼─────┼───────────┼───────┼──────┤
│13│大陸聯絡電話表│1張       │                      │不予沒收      │            │
│  │臺灣地區聯絡電│1張       │                      │              │            │
│  │話表          │          │                      │              │            │
├─┼───────┼─────┼───────────┼───────┼──────┤
│14│NOKIA行動電話 │1支       │                      │不予沒收      │            │
├─┼───────┼─────┼───────────┼───────┼──────┤
│15│高雄市前鎮區瑞│1串（3支，│                      │不予沒收      │            │
│  │恩街117 號鑰匙│含汽車遙控│                      │              │            │
│  │              │器1個）   │                      │              │            │
├─┼───────┼─────┼───────────┼───────┼──────┤
│16│金融卡（高雄銀│1張       │                      │不予沒收      │            │
│  │行）          │          │                      │              │            │
└─┴───────┴─────┴───────────┴───────┴──────┘
附表三：
┌─┬───────┬─────────────────┬───────┬──────┐
│  │物品名稱      │  數量                            │處理情形      │備註        │
├─┼───────┼─────────────────┼───────┼──────┤
│1 │電子磅秤      │1 台                              │沒收          │            │
│  │              │                                  │              │            │
├─┼───────┼─────────────────┼───────┼──────┤
│2 │行動電話（含門│                                  │沒收          │            │
│  │號0000000000號│1 具                              │              │            │
│  │SIM 卡1 張）  │                                  │              │            │
├─┼───────┼─────────────────┼───────┼──────┤
│3 │愷他命        │1 包（含包裝袋，編號A20 ，驗前淨重│不予沒收      │            │
│  │              │0.603 公克，驗後淨重0.598 公克）  │              │            │
├─┼───────┼─────────────────┼───────┼──────┤
│4 │空分裝袋      │2 包（共計156 個）                │不予沒收      │            │
├─┼───────┼─────────────────┼───────┼──────┤
│5 │行動電話（含門│                                  │不予沒收      │            │
│  │號0000000000號│1 具                              │              │            │
│  │SIM 卡1 張）  │                                  │              │            │
└─┴───────┴─────────────────┴───────┴──────┘
附表甲：
┌─┬──────┬────────┬─────────────┬────┐
│編│   時間     │ 聯絡電話情形   │        談話內容          │  備註  │
│號│            │                │                          │        │
├─┼──────┼────────┼─────────────┼────┤
│1 │97年8月11日 │甲○○0000000000│丁○○：喂                │警卷52頁│
│  │14時11分    │撥打丁○○091564│甲○○：叔仔.. 你剛才.. 這│        │
│  │            │5714            │        個這趟回來，那個有│        │
│  │            │                │        沒有，修理電腦那個│        │
│  │            │                │        ，你是不是總共拿給│        │
│  │            │                │        我…5件嘛對不對？ │        │
│  │            │                │丁○○：對對對。          │        │
│  │            │                │甲○○：電腦修理那個阿。  │        │
│  │            │                │丁○○：對對，5件，1件1件 │        │
│  │            │                │        啦。              │        │
│  │            │                │甲○○：加今天修理電腦那個│        │
│  │            │                │        ..                │        │
│  │            │                │丁○○：對阿，總共5件。   │        │
│  │            │                │甲○○：好，我知道。      │        │
│  │            │                │丁○○：阿另外那個1件這樣 │        │
│  │            │                │        就對了。          │        │
│  │            │                │甲○○：恩，我知道我知道，│        │
│  │            │                │        另外那個..        │        │
│  │            │                │丁○○：恩..              │        │
│  │            │                │甲○○：OK。              │        │
├─┼──────┼────────┼─────────────┼────┤
│  │97年8月13日 │甲○○0000000000│甲○○：我志忠，我現在去家│警卷54頁│
│  │13時51分    │撥打李淑姿091564│        那裡。            │        │
│  │            │5714            │李淑姿：我在長庚，要晚點。│        │
│  │            │                │甲○○：你等下回來時到公正│        │
│2 │            │                │        及二聖路時打給我。│        │
│  │            │                │李淑姿：好。              │        │
│  ├──────┼────────┼─────────────┼────┤
│  │96年8月13日 │甲○○0000000000│甲○○：我到新甲路了。    │警卷54頁│
│  │14時55分    │撥打李淑姿091564│李淑姿：那我到萊爾富去等你│        │
│  │            │5714            │        。                │        │
├─┼──────┼────────┼─────────────┼────┤
│3 │97年8月15日 │甲○○0000000000│李淑姿：喂。              │警卷54頁│
│  │8時54分     │撥打李淑姿091564│甲○○：有在家裡嗎？      │        │
│  │            │5714            │李淑姿：有，我有在家裡。  │        │
│  │            │                │甲○○：那我從妳那過去阿..│        │
│  │            │                │李淑姿：你要拿來我這啊，那│        │
│  │            │                │        你來我家你知道我家│        │
│  │            │                │        喔？              │        │
│  │            │                │甲○○：恩                │        │
│  │            │                │李淑姿：好，上來六樓      │        │
│  │            │                │甲○○：好好，我到打給你。│        │
│  │            │                │李淑姿：六樓六樓。        │        │
│  │            │                │甲○○：好。              │        │
├─┼──────┼────────┼─────────────┼────┤
│4 │97年8月15日 │大陸門號00-00000│黃莉媛：喂                │警卷75頁│
│  │17時40分    │067964號黃建仁撥│黃建仁：喂，阿嫂..        │        │
│  │            │打黃莉媛（甲○○│黃莉媛：嗯。              │        │
│  │            │前妻）0000000000│黃建仁：阿兄有在那？      │        │
│  │            │（與甲○○通話）│黃莉媛：有啊，等一下..    │        │
│  │            │                │黃建仁：好。              │        │
│  │            │                │甲○○：喂。              │        │
│  │            │                │黃建仁：阿叔仔問看你何時要│        │
│  │            │                │        回來？            │        │
│  │            │                │甲○○：你跟叔仔（即丁○○│        │
│  │            │                │        ）說我那邊總共拿7 │        │
│  │            │                │        百1過去給他了喔！ │        │
│  │            │                │黃建仁：7百2喔？          │        │
│  │            │                │甲○○：7百1啦，我已經拿7 │        │
│  │            │                │        百1過去給他了啦， │        │
│  │            │                │        你們建原那邊再拿85│        │
│  │            │                │        過去給他，我等一下│        │
│  │            │                │        有沒有，等一下再打│        │
│  │            │                │        電話叫他過來拿，可│        │
│  │            │                │        能明天啦…        │        │
│  │            │                │黃建仁：明天喔？          │        │
│  │            │                │甲○○：嗯。              │        │
│  │            │                │......                    │        │
└─┴──────┴────────┴─────────────┴────┘
附表乙：
┌─┬──────┬────────┬─────────────┬────┐
│編│   時間     │ 聯絡電話情形   │        談話內容          │  備註  │
│號│            │                │                          │        │
├─┼──────┼────────┼─────────────┼────┤
│  │97年6月17日 │「阿龍」以091553│阿  龍：二個好了…        │警卷98頁│
│  │4時46分     │1533電話撥打陳峰│陳峰昇：好。              │        │
│  │            │昇0000000000電話│                          │        │
│1 ├──────┼────────┼─────────────┼────┤
│  │97年6月17日 │「阿龍」以091553│陳峰昇：我到了。          │警卷98頁│
│  │4時58分     │1533電話撥打陳峰│阿  龍：好。              │        │
│  │            │昇0000000000電話│                          │        │
├─┼──────┼────────┼─────────────┼────┤
│  │97年6月23日 │「阿龍」以091553│丙○○：你要幾個？        │警卷100 │
│2 │20時38分    │1533電話撥打陳峰│阿  龍：1 千就好。        │頁      │
│  │            │昇0000000000電話│丙○○：我看我等下在那裡拿│        │
│  │            │                │給你。                    │        │
│  │            │                │阿  龍：會很久嗎？        │        │
│  │            │                │丙○○：不會，半小時。    │        │
└─┴──────┴────────┴─────────────┴────┘

司法院資訊處製作；財團法人民間司法改革基金會備份。
